臺灣高雄地方法院民事裁定　　　　　 100年度司家他字第10號
原　　　告　林祥澍
　　　　　　林映婷
共　　　同
法定代理人　林宏昇
被　　　告　呂宜錦
上當事人間請求給付扶養費事件（本院99年度家訴字第16號、臺
灣高等法院高雄分院99年度家上易字第16號），原告經本院98年
度家救字第176 號准予訴訟救助，因訴訟已終結，本院依職權確
定訴訟費用額，裁定如下：
    主  文
原告林祥澍應向本院繳納之訴訟費用額確定為新臺幣貳仟伍佰零
玖元，及自本裁定送達原告林祥澍之翌日起至清償日止，按週年
利率百分之五計算之利息。
原告林映婷應向本院繳納之訴訟費用額確定為新臺幣仟陸佰壹
拾壹元，及自本裁定送達原告林映婷之翌日起至清償日止，按週
年利率百分之五計算之利息。
被告應向本院繳納之訴訟費用額確定為新臺幣陸仟陸佰陸拾壹元
，及自本裁定送達被告之翌日起至清償日止，按週年利率百分之
五計算之利息。
    理  由
一、按經准予訴訟救助者，於終局判決確定或訴訟不經裁判而終
    結後，第一審受訴法院應依職權以裁定確定訴訟費用額，向
    應負擔訴訟費用之當事人徵收之。民事訴訟法第114 條第1
    項前段定有明文；又同法第91條第3 項規定，法院依聲請以
    裁定確定之訴訟費用額，應於裁定送達翌日起，加給按法定
    利率計算之利息，其立法理由旨在促使當時人早日自動償付
    其應賠償對造之訴訟費用，故在當事人無力支付訴訟費用時
    ，雖由國庫暫時墊付，然依法院前揭民事訴訟法第114 條第
    1 項規定，依職權裁定確定訴訟費用額，同屬確定訴訟費用
    額之程序，亦應基於同一理由而類推適用同法第91條第3 項
    規定加計法定遲延利息（參考臺灣高等法院暨所屬法院94年
    度法律座談會民事類提案34號問題二、三討論結果）。次按
    因定期給付或定期收益涉訟，以權利存續期間之總收入為準
    ；期間未確定時，應推定其存續期間。但其期間超過10年者
    ，以10年計算，民事訴訟法第77條之10定有明文。
二、經查：
  (一)兩造間請求給付扶養費事件，原告前經本院以98年度家救字
    第176 號准予訴訟救助，經本院於民國99年8 月31日以99年
    度家訴字第16號民事判決原告之訴一部有理由、一部無理由
    ，諭知訴訟費用由被告負擔；被告不服提起上訴，經臺灣高
    等法院高雄分院於100 年1 月5 日以99年度家上易字第16號
    民事判決上訴為有理由，諭知第二審訴訟費用由被上訴人林
    祥澍負擔百分之四一，餘由被上訴人林映婷負擔，並於100
    年1 月10日確定，此均經本院依職權調取上開卷宗核閱屬實
    。
  (二)本院99年度家訴字第16號請求給付扶養費事件，原告起訴聲
    明為：「被告應自98年12月1 日起，分別至原告林祥澍、林
    映婷成年之日止，按月於每月5 日前給付原告林祥澍、林映
    婷扶養費各新臺幣（下同）9,424 元。如有一期未履行，視
    為全部到期。」等語，是本件為定期給付涉訟，原告林祥澍
    之權利存續期間為53個月，原告林映婷之權利存續期間為73
    個月，是本件訴訟標的金額為1,187,424   元（計算式：53
    月×9,424 元＋73月×9,424 元＝1,187,424 元），應徵之
    第一審裁判費為12,781元。
  (三)本院99年度家訴字第16號民事判決原告之訴一部有理由、一
    部無理由，其主文第1 項：「被告應自99年5 月1 日起，分
    別至原告林祥澍、林映婷成年之日止，按月於每月5 日前給
    付原告林祥澍、林映婷各8,000 元。如遲誤一期履行者，其
    後之期間視為亦已到期。」、第2 項：「原告其餘之訴駁回
    。」、第3 項：「訴訟費用由被告負擔。」、第4 項：「本
    判決所命給付於訴訟中已到期之48,000元部分，得假執行。
    」；被告不服提起上訴，其上訴聲明為：「(一)原判決關於命
    上訴人給付被上訴人林祥澍、林映婷超過自99年9 月1 日起
    及各超過每月5,000 元部分，並該部分假執行之宣告，暨訴
    訟費用之裁判均廢棄。(二)上開廢棄部分，被上訴人在第一審
    之訴駁回。」，第二審訴訟標的金額為373,000 元，應徵第
    二審裁判費為6,120 元，並由被告預納；經臺灣高等法院高
    雄分院99年度家上易字第16號民事判決上訴為有理由，其主
    文第1 項：「原判決關於命上訴人給付被上訴人林祥澍、林
    映婷超過自99年9 月1 日起及各超過每月5,000 元部分，並
    該部分假執行之宣告，暨訴訟費用之裁判均廢棄。」、第2
    項：「上開廢棄部分，被上訴人在第一審之訴駁回。」、第
    3 項：「上開廢棄部分，被上訴人在第一審之訴駁回。」、
    第4 項「第二審訴訟費用由被上訴人林祥澍負擔百分之四一
    、餘由被上訴人林映婷負擔。」
  (四)綜上，原告林祥澍應負擔之裁判費為2,509 元（計算式：6,
    120 元×41/100＝2,509 元，元以下四捨五入），原告林映
    婷應負擔之裁判費為3,611 元（計算式：6,120 元×59/100
    ＝3,611   元，元以下四捨五入），被告應負擔之裁判費為
    6,661 元（計算式：12,781元－6,120 元＝6,661 元），爰
    依職權確定兩造應向本院繳納之訴訟費用額及其法定遲延利
    息如主文所示。
三、依民事訴訟法第114 條第1 項前段，裁定如主文。
四、如不服本裁定，應於裁定送達後10日內，以書狀向本院司法
    事務官提出異議。
中    華    民    國    100   年    4     月    11    日
                  家事法庭  司法事務官  林于莙